臺灣臺北地方法院刑事判決　　　　　　　　　　　　　九十一年度訴字第六七六號
　　公　訴　人　臺灣臺北地方法院檢察署檢察官
　　被　　　告　甲○○
右列被告因違反毒品危害防制條例案件，經檢察官提起公訴（九十一年度毒偵字第三
Ｏ七號、九十一年度毒偵緝字第四六號），本院判決如左：
    主  文
甲○○連續施用第一級毒品，累犯，處有期徒刑捌月。海洛因參包淨重共零點肆陸公
克沒收銷燬之，注射針筒玖支、磅秤壹台、分裝夾鏈袋共壹佰伍拾柒只均沒收；又連
續施用第二級毒品，累犯，處有期徒刑肆月，安非他命陸包淨重共玖點捌柒公克、含
不可分離安非他命殘渣之吸食器共參組均沒收銷燬之，分裝斜口勺管壹支、分裝夾鏈
袋共壹佰伍拾柒只、磅秤壹台均沒收。應執行有期徒刑拾月，海洛因參包淨重共零點
肆陸公克、安非他命陸包淨重共玖點捌柒公克、含不可分離安非他命殘渣之吸食器共
參組均沒收銷燬之，注射針筒玖支、分裝斜口勺管壹支、分裝夾鏈袋共壹佰伍拾柒只
、磅秤壹台均沒收。
    事  實
一、甲○○前於民國八十二年間因違反麻醉藥品管理條例案件，經臺灣士林地方法院
    以八十二年易字第一三七八號判處有期徒刑四月，於八十四年九月二十一日執行
    完畢，竟仍不知悔改，前於八十八年間因施用第二級毒品安非他命案件，經依臺
    灣板橋地方法院以八十八年度毒聲字第二一五四號裁定令入強制戒治後，因保護
    管束期滿，經臺灣板橋地方法院檢察署檢察官以八十九年度戒毒偵字第二五六號
    不起訴處分確定，復於不起訴處分確定後五年內基於施用第一級毒品海洛因及第
    二級毒品安非他命之概括犯意，自八十九年四月初起至九十一年二月二十六日中
    午十二時許止，連續在其位於臺北市○○區○○路二段四五九號七樓頂住處施用
    第一級毒品海洛因及第二級毒品安非他命，嗣分別於八十九年四月二十四日十七
    時許在臺北市○○區○○路二段四五九號七樓頂為警查獲，扣得第二級毒品安非
    他命一包淨重一．七七公克、含不可分離安非他命殘渣之吸食器一組、被告所有
    供犯罪所用之分裝斜口勺管一支、分裝夾鏈袋共十五只。被告經通緝後又於九十
    一年二月二十六日十四時五十分許在臺北市○○區○○路二Ｏ八號二樓查獲，並
    扣得第一級毒品海洛因三包淨重共Ｏ．四六公克、第二級毒品安非他命五包淨重
    八．一公克（起訴書誤為八．二公克）、含不可分離安非他命殘渣之吸食器二組
    、被告所有供犯罪所用之注射針筒九支、分裝夾鏈袋一四二只、磅秤一台等物。
二、案經臺北市政府警察局信義分局及台北縣政府警察局報請臺灣臺北地方法院檢察
    署檢察官偵查起訴。
    理  由
一、右揭犯罪事實，業據被告於本院審理時自白稱：其自八十九年四月底起就開始施
    用毒品，每次都是海洛因跟安非他命一起施用，一直施用到九十一年二月二十六
    日中午十二時許被查獲為止等語不諱（見本院九十一年九月十二日審理筆錄），
    而被告分別於八十九年四月二十四日經警查獲時所採尿液經送台北市立療養院依
    「酵素免疫分析法」、「薄層片層析法」檢驗結果呈安非他命陽性反應，於九十
    一年二月二十六日經警查獲時所採尿液經送臺灣檢驗科技股份有限公司依「酵素
    免疫分析法」、「氣相層析質譜儀法」檢驗結果，亦均呈安非他命及嗎啡陽性反
    應等情，有台北市立療養院八十九年五月三日煙毒尿液檢驗報告書、臺灣檢驗科
    技股份有限公司九十一年四月十日濫用藥物尿液檢驗報告各一紙附卷可參，並有
    第一級毒品海洛因三包淨重共Ｏ．四六公克、第二級毒品安非他命共六包淨重九
    ．八七公克、含不可分離安非他命殘渣之吸食器共三組、分裝斜口勺管一支、分
    裝夾鏈袋共一百五十七只、注射針筒九支、磅秤一台等扣案可佐，而上開扣案毒
    品經送驗結果確實為第一級毒品海洛因及第二級毒品安非他命等，亦有法務部調
    查局九十一年四月十七日調科壹字第０２０００５２７５號鑑定通知書、九十一
    年八月十六日調科壹字第０９１００５０５３８０號、第0000000000
    0號檢驗通知書各一紙附卷可參，被告出於任意性之自白與事實相符，應堪採信
    ，其連續施用第一級毒品及第二級毒品之犯行堪以認定。又被告前因施用第二級
    毒品安非他命案件，經送強制戒治後交付保護管束期滿，由臺灣板橋地方法院檢
    察署檢察官於八十九年四月十八日以八十九年度戒毒偵字第二五六號不起訴處分
    確定等情，亦有上開不起訴處分書及台灣高等法院檢察署刑事資料簡復表附卷可
    按，被告於強制戒治不起訴處分後五年內再犯本件施用毒品案件，其違反毒品危
    害防制條例之犯行堪以認定，應予依法論科。
二、核被告所為，係犯毒品危害防制條例第十條第一項、第二項之施用第一級毒品、
    施用第二級毒品罪，其持有第一級毒品海洛因及持有第二級毒品安非他命之犯行
    為施用第一級毒品海洛因及施用第二級毒品安非他命之犯行所吸收，均不另論罪
    。被告先後多次施用第一級毒品及施用第二級毒品犯行，均時間緊接，手段相同
    ，觸犯構成要件相同之罪名，顯均係基於概括犯意反覆為之，均應依連續犯之規
    定論以一罪，並依法加重其刑。其所犯上開二罪間，犯意個別，行為互殊，應分
    論併罰。又被告前於八十二年間因違反麻醉藥品管理條例案件，經臺灣士林地方
    法院判處有期徒刑四月確定，於八十四年九月二十一日執行完畢，有臺灣高等法
    院檢察署刑案紀錄簡覆表可徵，其於有期徒刑執行完畢未滿五年，再犯本件有期
    徒刑以上之罪，為累犯，應依刑法第四十七條規定加重其刑。爰審酌被告前有多
    次施用毒品前科、經警查獲後仍不斷然戒癮、施用毒品戕害身心甚鉅、惟犯後坦
    承犯行態度良好、並深表悔意等一切情狀，分別量處如主文所示之刑，並定其應
    執行刑，以示懲儆。扣案之第二級毒品安非他命六包淨重共九．八七公克、含不
    可分離安非他命殘渣之吸食器共三組、第一級毒品海洛因三包淨重共Ｏ．四六公
    克，均應依毒品危害防制條例第十八條第一項前段規定沒收並銷燬之；分裝斜口
    勺管一支、注射針筒九支、分裝夾鏈袋共一百五十七只、磅秤一台，為被告所有
    且供犯罪所用之物，其中磅秤及分裝袋均係作為分裝安非他命及海洛因所用，業
    據被告供承在卷（見本院九十一年九月十二日審理筆錄），均依刑法第三十八條
    第一項第二款規定沒收之。至被告於八十九年四月二十四日查扣之電子磅秤一台
    被告否認為其所有（見本院九十一年九月十二日審理筆錄），又上開電子磅秤亦
    非違禁物，本院無從併為沒收之諭知，附此敘明。
據上論斷，應依刑事訴訟法第二百九十九條第一項前段，毒品危害防制條例第十條第
一項、第二項、第十八條第一項前段，刑法第十一條、第五十六條、第四十七條、第
五十一條第五款、第三十八條第一項第二款，判決如主文。
本案經檢察官呂朝章到庭執行職務
中    華    民    國      九十一      年      九      月    二十       日
                                      臺灣臺北地方法院刑事第二庭
                                          法  官  蔡  如  琪
右正本證明與原本無異。
如不服本判決，應於判決送達後十日內，向本院提出上訴狀。
                                          書記官  黃  鈴  容
中    華    民    國      九十一      年      九      月    二十三     日
附錄法條：
毒品危害防制條例第十條
施用第一級毒品者，處六月以上五年以下有期徒刑。
施用第二級毒品者，處三年以下有期徒刑。
